臺灣高雄地方法院刑事判決　　　　　　　　　　　　九十一年度易字第一八二號
　　公　訴　人　臺灣高雄地方法院檢察署檢察官
　　被　　　告　甲○○
右列被告因竊盜案件，經檢察官聲請簡易判決處刑（九十一年度偵字第七三七一號）
，本院鳳山簡易庭認不宜以簡易判決處刑，簽移本院改依通常程序審理，本院判決如
左：
    主  文
甲○○竊盜，處拘役參拾日，如易科罰金，以參佰元折算壹日。
    事  實
一、緣甲○○因自己所有車牌號碼ＶＩ─八六四六號自用小客車之車牌遭註銷，而無
    法使用，於民國九十年十一月十七日晚上十時許（起訴書誤載為九十年十一月十
    八日下午三時許），在高雄縣鳳山市○○街文德國小後門路旁附近，見車牌號碼
    ＳＯ─四一三六號自用小客車一輛停放該地，為圖規避交通取締，竟意圖為自己
    不法之所有，趁無人注意之際，徒手拔取該車輛前、後車牌計二面，得手後將該
    二面車牌改懸於自己所有之自用小客車上使用。於翌日下午三時許經ＳＯ─四一
    三六號自用小客車所有人乙○○發現失竊後，報警處理，嗣經警於九十一年一月
    二十三日晚上，在高雄市○○○路附近，因拖吊違規停車之甲○○所有、懸掛Ｓ
    Ｏ─四一三六號車牌之自用小客車時查獲，並扣得遭竊之車牌二面等物品，遂通
    知甲○○到案說明後，始查悉上情。
二、案經高雄市政府警察局移送臺灣高雄地方法院檢察署檢察官偵查起訴。
    理  由
一、訊據被告甲○○對於拔取上開車輛車牌二面之事實固供認不諱，惟矢口否認有任
    何竊盜之故意，辯稱：當日晚上係欲去台南載伊女兒，返家後本想將該車牌返還
    ，但隔天即搭機回金門工作，且該車輛已報廢云云。經查：右揭犯罪事實，業據
    被害人乙○○於警、偵訊指述綦詳，復有車籍作業系統查詢認可資料二紙、車牌
    失竊資料個別查詢報表、身分證影本、汽車行車執照影本、贓物認領保管收據各
    一紙及照片四張附卷可稽；又車輛報廢後，均須將車牌繳回監理單位，此為一般
    人熟知之理，上開車輛既尚未將車牌繳回，車牌即非他人所棄置之物甚明，且被
    告於九十年十一月十七日晚上十時許竊取上開車牌起，至九十一年一月二十三日
    晚上經警查獲止，已逾二月有餘，期間渠不僅未將上開車牌返還，復於查獲當日
    懸掛該車牌駕車外出，足見被告係為規避交通取締，始竊取上開車牌二面改懸於
    自己所有之車輛，是被告上開所辯顯係飾卸之詞，自不足採，本件事證明確，被
    告之竊盜犯行堪以認定。
二、核被告甲○○所為，係犯刑法第三百二十條第一項之竊盜罪。爰審酌被告因車牌
    遭註銷，竟意圖規避交通取締，以竊取他人車牌代之，且造成他人之財產之損失
    ，惟其竊得之車牌已由被害人領回，所造成之損害尚輕，且犯後態度良好等一切
    情狀，量處如主文所示之刑，並諭知易科罰金之折算標準，以為懲儆。
據上論斷，應依刑事訴訟法第四百五十二條、第二百九十九條第一項前段，刑法第三
百二十條第一項、第四十一條第一項前段，罰金罰鍰提高標準條例第一條前段、第二
條，判決如主文。
本案經檢察官高大方到庭執行職務。
中    華    民    國      九十一      年      八      月      十六      日
                                  臺灣高雄地方法院刑事第六庭
                                      審判長 法  官     趙家光
                                             法  官     周玉群
                                             法  官     邱泰錄
右正本證明與原本無異。
如不服本判決，應於判決送達後十日內，向本院提出上訴狀。
                                             書記官     林慧君
中    華    民    國      九十一      年      八      月      十六      日
中華民國刑法第三百二十條
 (普通竊盜罪、竊佔罪)
意圖為自己或第三人不法之所有，而竊取他人之動產者，為竊盜罪，處五
年以下有期徒刑、拘役或五百元以下罰金。
意圖為自己或第三人不法之利益，而竊佔他人之不動產者，依前項之規定
處斷。
前二項之未遂犯罰之。
